臺灣桃園地方法院刑事裁定
111年度聲字第1259號
聲  請  人  臺灣桃園地方檢察署檢察官
受  刑  人  邱奕嘉



上列聲請人因受刑人數罪併罰有二裁判以上，聲請定其應執行之
刑（111年度執聲字第831號），本院裁定如下：
    主  文
邱奕嘉犯如附表所示之罪，所處如附表所示之刑，應執行有期徒
刑肆年參月。
    理  由
一、聲請意旨略以：受刑人邱奕嘉因強盜等案件，先後經法院判
    決處如附表所示之刑確定，經受刑人聲請依刑法第53條、第
    51條第5款、第50條第2項定其應執行之刑，爰依刑事訴訟法
    第477條第1項規定聲請裁定等語。
二、裁判確定前犯數罪者，併合處罰之。但得易科罰金之罪與不
    得易科罰金之罪，不在此限。前項但書情形，受刑人請求檢
    察官聲請定應執行刑者，依第51條規定定之；數罪併罰，有
    二裁判以上者，依第51條之規定，定其應執行之刑；宣告多
    數有期徒刑者，於各刑中之最長期以上，各刑合併之刑期以
    下，定其刑期。但不得逾30年，刑法第50條第1項、第2項、
    第53條、第51條第5款分別定有明文。另有二裁判以上，經
    定其執行刑後，又與其他裁判併合更定其執行刑者，前定之
    執行刑當然失效，仍應以原來宣告之數個刑罰計算，而不以
    當時該數罪所定應執行刑為計算之基準（最高法院57年度台
    抗字第198號裁定意旨參照）；而上開更定之應執行刑，不
    應比前定之應執行刑加計其他裁判所處刑期後為重，否則即
    與法律秩序理念及法律目的內部界限有違，難認適法（最高
    法院93年度台非字第192號裁定意旨參照）。
三、受刑人邱奕嘉因強盜等案件，先後經法院判決處如附表編號
    1至5所示之刑，且均確定在案，此有各該裁判及臺灣高等法
    院被告前案紀錄表等在卷可稽。而如附表編號1所示之罪，
    其判決確定日期為民國109年4月6日，如附表編號2至5所示
    之罪，其犯罪日期則均在109年4月6日之前，核與上開規定
    相符。又如附表編號1至4所示之罪，前經臺灣高等法院以11
    0年度聲字第4717號裁定定應執行有期徒刑9月，依上開說明
    ，前所定之應執行刑當然失效，本院自應以其各罪宣告刑為
    基礎，定其應執行之刑。另如附表編號1至4所示之罪為得易
    科罰金之罪，與如附表編號5所示不得易科罰金之罪，依刑
    法第50條第1項但書第1款規定固不得併合處罰，惟本件聲請
    人係依受刑人之請求而提出聲請，此有臺灣桃園地方檢察署
    依102年1月23日修正之刑法第50條調查受刑人是否聲請定應
    執行刑調查表附卷為憑，是檢察官聲請定其應執行之刑，於
    法並無不合，應予准許。
四、本院審酌受刑人所犯各罪，其中如附表編號1至3所示之罪均
    為施用毒品罪，同種類犯罪之態樣、手法及所侵害之法益均
    相類似，責任非難重複之程度甚高，兼衡受刑人所犯各罪情
    節、行為人預防需求、法律目的之內部界限及相關刑事政策
    等一切情狀，為整體非難評價，依刑法第53條、第51條第5
    款、第50條第2項之規定，定其應執行之刑。又本案檢察官
    聲請定應執行刑之罪如前所述，除如附表編號5所示之罪以
    外，其餘前經臺灣高等法院以上開裁定定應執行之刑，則在
    符合內部界限之情形下，本院裁量空間甚為有限，故認無另
    使受刑人陳述意見之必要，附此敘明。
五、依刑事訴訟法第477條第1項，裁定如主文。
中　　華　　民　　國　　111 　年　　5 　　月　　4 　　日
                  刑事第一庭  法　官　陳布衣

以上正本證明與原本無異。
如不服本裁定，應於裁定送達後5 日內向本院提出抗告狀。
　　　　　　　　　　　　　　　書記官　蔡昌霖
中　　華　　民　　國　　111 　年　　5 　　月　　4 　　日
附表：
編號  1 2 3 罪名  毒品危害防制條例 毒品危害防制條例 毒品危害防制條例 宣告刑  有期徒刑3月，如易科罰金，以新臺幣1,000元折算1日 有期徒刑4月，如易科罰金，以新臺幣1,000元折算1日 有期徒刑3月，如易科罰金，以新臺幣1,000元折算1日 犯罪日期  108年8月23日 109年1月15日 108年6月24日 偵查機關 年度案號  桃園地檢108年度毒偵字第6244號 桃園地檢109年度毒偵字第735號 桃園地檢108年度毒偵字第3691號 最後   事實審 法院 臺灣桃園地方法院 臺灣桃園地方法院 臺灣桃園地方法院  案號 108年度桃簡字第3049號 109年度桃簡字第1074號 109年度簡上字第152號  判決日期 109年2月25日 109年5月29日 109年6月5日  確定  判決 法院 臺灣桃園地方法院 臺灣桃園地方法院 臺灣桃園地方法院  案號 108年度桃簡字第3049號 109年度桃簡字第1074號 109年度簡上字第152號  判決確定日期 109年4月6日 109年7月20日 109年6月5日 備註  編號1至4經裁定定應執行有期徒刑9月 （執行案號：桃園地檢111年度執更字第614號）   

編號  4 5 （以下空白） 罪名  過失傷害 強盜  宣告刑  有期徒刑3月，如易科罰金，以新臺幣1,000元折算1日 有期徒刑3年8月  犯罪日期  108年3月15日 108年6月26日  偵查機關 年度案號  桃園地檢108年度偵字第28075號 桃園地檢108年度偵字第19001號  最後   事實審 法院 臺灣高等法院 臺灣桃園地方法院   案號 110年度交上易字第184號 108年度訴字第814號   判決日期 110年10月26日 110年11月26日   確定  判決 法院 臺灣高等法院 臺灣桃園地方法院   案號 110年度交上易字第184號 108年度訴字第814號   判決確定日期 110年10月26日 111年2月14日  備註  編號1至4經裁定定應執行有期徒刑9月（執行案號：桃園地檢111年度執更字第614號） 桃園地檢111年度執字第2987號